臺灣桃園地方法院刑事判決　　　　　 100年度審易字第1418號
公　訴　人　臺灣桃園地方法院檢察署檢察官
被　　　告　陳振森
　　　　　　周造坤
上列被告因贓物等案件，經檢察官提起公訴（99年度少連偵字第
182 號、99年度偵字第29740 號），被告於本院準備程序進行中
，就被訴事實為有罪之陳述，經本院告知簡式審判程序意旨，並
聽取公訴人及被告之意見後，裁定改依簡式審判程序審理，茲判
決如下：
    主      文
陳振森犯如附表所示之罪，均累犯，各處如附表所示之刑；應執
行有期徒刑貳年陸月。
周造坤共同故買贓物，處有期徒刑肆月，如易科罰金，以新臺幣
壹仟元折算壹日。
    事實及理由
一、犯罪事實：陳振森前於民國93年間因毀損案件，經本院以94
    年度易字第911 號判決判處有期徒刑3 月確定，嗣經本院以
    96年度聲減字第2987號裁定減刑為有期徒刑1 月又15日確定
    ，而於96年11月5 日易科罰金執行完畢。另於94年間因違反
    毒品危害防制條例案件，經本院以94年度訴字第1135號判決
    分別判處有期徒刑10月、4 月，應執行有期徒刑1 年確定；
    又於95年間因違反毒品危害防制條例案件，經國防部北部地
    方軍事法院以95年度訴字第54號判決判處有期徒刑1 年確定
    ；上開數罪，嗣經國防部北部地方軍事法院以96年度聲減字
    第170 號裁定各減其宣告刑二分之一，並合併定應執行刑為
    有期徒刑9 月確定，而於96年7 月16日執行完畢（於本案均
    構成累犯）。詎其仍不知悔改，意圖為自己不法之所有，分
    別於如附表所示行竊時間、地點，以如附表所示方式竊取被
    害人之車輛得手。而周造坤明知陳振森所持之車牌號碼ZZ-1
    122 號自用小客車，係屬來路不明之贓物，竟與賴鈺仁（未
    經起訴）共同基於故買贓物之犯意聯絡，於99年4 月25日晚
    間某時，在桃園縣平鎮市○○路○ 段220 號「網路E 世界網
    咖」外，約定各自出資新臺幣（下同）5 千元向陳振森購買
    該車，並先行交付1,000 元予陳振森而取得該車。嗣周造坤
    於99年4 月26日凌晨1 時30分許，駕駛上開贓車行經桃園縣
    中壢市○○路與大同路口為警查獲，經警尋線追查後，查悉
    陳振森如附表編號2 所示之犯行，陳振森並於有偵查犯罪職
    權之公務員發覺其如附表編號1 、3 至5 所示之犯罪前，向
    警員坦認犯行而自首。
二、證據名稱：
  (一)被告陳振森於警詢、檢察官偵訊、本院準備程序及審判中之
    自白，被告周造坤於本院準備程序及審判中之自白。
  (二)被害人李棫韡、邱旻鋒、黃佳祿及郭俊輝於警詢中、被害人
    楊志強、王向仁及郭德隆於警詢及本院準備程序中之指述，
    證人吳振有、陳儒剛於警詢中、證人馮建文、劉柏均於警詢
    及檢察事務官詢問中、證人賴鈺仁於警詢及本院準備程序中
    、證人蘇明瑜、沈伯荃於本院準備程序中之證述。
  (三)桃園縣政府警察局車輛協尋電腦輸入單2 份、桃園縣政府警
    察局車輛尋獲電腦輸入單及贓物認領保管單各3 份、失車-
    案件基本資料詳細畫面報表4 份。
三、比較新舊法：查被告陳振森於犯罪後，刑法第321 條第1 項
    業於100 年1 月26日修正公布，於100 年1 月28日生效施行
    。按行為後法律有變更者，適用行為時之法律，但行為後之
    法律有利於行為人者，適用最有利於行為人之法律，刑法第
    2 條第1 項定有明文。修正前之刑法第321 條第1 項原規定
    ：「犯竊盜罪而有左列情形之一者，處六月以上、五年以下
    有期徒刑：一、於夜間侵入住宅或有人居住之建築物、船艦
    或隱匿其內而犯之者。二、毀越門扇、牆垣或其他安全設備
    而犯之者。三、攜帶兇器而犯之者。四、結夥三人以上而犯
    之者。五、乘火災、水災或其他災害之際而犯之者。六、在
    車站或埠頭而犯之者。」；而修正後刑法第321 條第1 項則
    規定：「犯竊盜罪而有下列情形之一者，處六月以上、五年
    以下有期徒刑，得併科新臺幣十萬元以下罰金：一、侵入住
    宅或有人居住之建築物、船艦或隱匿其內而犯之者。二、毀
    越門扇、牆垣或其他安全設備而犯之者。三、攜帶兇器而犯
    之者。四、結夥三人以上而犯之者。五、乘火災、水災或其
    他災害之際而犯之者。六、在車站、埠頭、航空站或其他供
    水、陸、空公眾運輸之舟、車、航空機內而犯之者。」，比
    較修正前後關於刑法第321 條第1 項之規定，修正後之刑法
    第321 條第1 項於第1 款刪除「於夜間」之文字；於第6 款
    增加「航空站或其他供水、陸、空公眾運輸之舟、車、航空
    機內」之文字，擴大加重竊盜罪之適用範圍，使部分修正前
    原應適用普通竊盜罪論罪科刑之情形，於修正後改論以加重
    竊盜罪論罪科刑，並增加得併科罰金新臺幣10萬元之規定，
    於解釋上應以修正前之規定對被告較有利，自仍依刑法第2
    條第1 項前段規定，適用行為時之法律，即修正前刑法第32
    1 條第1 項規定論處。
四、論罪科刑：
  (一)核被告陳振森如附表編號1 、2 、4 及5 所為，均係犯修正
    前刑法第321 條第1 項第3 款之攜帶兇器竊盜罪；如附表編
    號3 所為，係犯刑法第320 條第1 項之竊盜罪。起訴意旨認
    被告如附表編號3 所為係犯刑法321 條第1 項第3 款之攜帶
    兇器竊盜罪，容有誤會，惟因基礎事實同一，爰依刑事訴訟
    法第300 條之規定，變更起訴法條。被告上開5 次犯行間，
    其犯意各別，行為互殊，應予分論併罰。又被告有如犯罪事
    實欄所載之前案之執行紀錄，有其之臺灣高等法院被告前案
    紀錄表1 份附卷供參，其於有期徒刑執行完畢後5 年內，故
    意再犯本案有期徒刑以上之各罪，均為累犯，皆應依刑法第
    47條第1 項規定加重其刑至二分之一。另被告如附表編號1
    、3 、4 及5 所為部分，均係於職司偵查職權機關尚未發現
    其竊盜犯行前，即主動供出上開犯行，而自首接受裁判，此
    經證人即員警蘇明瑜、沈伯荃分別於本院準備程序中證述明
    確，有該2 人準備程序筆錄各1 份附卷可稽，爰均依刑法第
    62條前段規定，皆減輕其刑。再被告如附表編號1 、3 、4
    及5 所示犯行部分同時有刑之加重及減輕事由，均應依法先
    加後減之。爰審酌被告年紀尚輕，竟不思以正當手段獲取財
    物，反而竊取他人車輛，使被害人因而受有財產上之損害，
    及其犯罪之動機、目的、手段，所竊取之車輛部分已由被害
    人等領回，暨其犯罪後坦承犯行，具有悔意，態度尚佳等一
    切情狀，分別量處如主文所示之刑，並定其應執行之刑，以
    示懲儆。至被告持以犯本件竊盜犯行所用之扁鑽、一字起子
    、扳手、自製鑰匙、工具等物，雖為被告所有，惟既未經扣
    案，且亦無證據足認現仍存在，亦非屬違禁物，為免執行困
    難，爰均不予宣告沒收。
  (二)核被告周造坤所為，係犯刑法第349 條第2 項之故買贓物罪
    。其與未經起訴之賴鈺仁間就上開犯行，有犯意聯絡及行為
    分擔，均為共同正犯。爰審酌被告為貪圖利益，竟故買來路
    不明之贓物，增加被害人回復其持有財物之困難，助長竊盜
    風氣，所為非是，並均兼衡其之智識程度、犯罪之動機、目
    的、手段及其犯罪後終能坦承犯行，態度尚可等一切情狀，
    量處如主文所示之刑，併諭知易科罰金之折算標準，以示懲
    儆。
五、應適用之法條：刑事訴訟法第273 條之1 第1 項、第300 條
    、第299 條第1 項前段、第310 條之2 、第454 條第1 項，
    修正前刑法第321 條第1 項第3 款，刑法第2 條第1 項前段
    、第28條、第349 條第2 項、第41條第1 項前段、第320 條
    第1 項、第47條第1 項、第62條前段、第51條第5 款，刑法
    施行法第1 條之1 第1 項、第2 項前段。
六、如不服本判決，得自收受送達之翌日起10日內向本院提出上
    訴狀（應附繕本），其未敘述上訴理由者，應於上訴期間屆
    滿後20日內補提理由書狀於本院，上訴於臺灣高等法院。
本案經檢察官陳亮佑到庭執行職務。
中    華    民    國    100   年    12    月    16    日
                  刑事庭        法  官  潘怡華
以上正本證明與原本無異。
如不服本判決應於收受判決後10日內向本院提出上訴書狀，並應
敘述具體理由。其未敘述上訴理由者，應於上訴期間屆滿後20日
內向本院補提理由書( 均須按他造當事人之人數附繕本) 「切勿
逕送上級法院」。
                                書記官  戴育萍
中    華    民    國   100    年    12    月    19    日
附錄本案論罪科刑法條：
修正前中華民國刑法第321 條第1 項
犯竊盜罪而有左列情形之一者，處6月以上、5年以下有期徒刑：
一  於夜間侵入住宅或有人居住之建築物、船艦或隱匿其內而犯
    之者。
二  毀越門扇、牆垣或其他安全設備而犯之者。
三  攜帶兇器而犯之者。
四  結夥三人以上而犯之者。
五  乘火災、水災或其他災害之際而犯之者。
六  在車站或埠頭而犯之者。
中華民國刑法第320條第1項
意圖為自己或第三人不法之所有，而竊取他人之動產者，為竊盜
罪，處5 年以下有期徒刑、拘役或5 百元以下罰金。
中華民國刑法第349條第2項
搬運、寄藏、故買贓物或為牙保者，處5 年以下有期徒刑、拘役
或科或併科1 千元以下罰金。
附表
┌──┬────┬────┬───┬──────────┬─────┐
│編號│行竊時間│行竊地點│被害人│行竊手法及竊得物品  │  主  文  │
├──┼────┼────┼───┼──────────┼─────┤
│ 1  │99年4 月│桃園縣中│所有人│陳振森持客觀上足以對│攜帶兇器竊│
│    │17日凌晨│壢市環中│許桂花│人之生命、身體安全構│盜，累犯，│
│    │某時    │東路2 段│、持有│成威脅，而具有危險性│處有期徒刑│
│    │        │312 巷12│人楊志│之扁鑽或一字起子撬開│柒月。    │
│    │        │號      │強    │汽車門鎖、發動引擎而│          │
│    │        │        │      │竊取車牌號碼5616-KH │          │
│    │        │        │      │號自用小客車1 輛。  │          │
├──┼────┼────┼───┼──────────┼─────┤
│ 2  │99年4 月│桃園縣中│所有人│陳振森持客觀上足以對│攜帶兇器竊│
│    │25日凌晨│壢市廣州│正銘小│人之生命、身體安全構│盜，累犯，│
│    │4 時許  │路58號前│客車租│成威脅，而具有危險性│處有期徒刑│
│    │        │        │車行、│之扳手及自製工具撬開│捌月。    │
│    │        │        │持有人│汽車門鎖、發動引擎而│          │
│    │        │        │李棫韡│竊取車牌號碼ZZ-1122 │          │
│    │        │        │      │號自用小客車1 輛。  │          │
├──┼────┼────┼───┼──────────┼─────┤
│ 3  │99年4 月│桃園縣中│所有人│陳振森持自製鎖匙撬開│竊盜，累犯│
│    │26日凌晨│壢市龍文│王向仁│汽車門鎖、發動引擎而│，處有期徒│
│    │5 時許  │街33巷旁│      │竊取車牌號碼7452-RW │刑陸月。  │
│    │        │（起訴書│      │號自用小客車1 輛。  │          │
│    │        │漏載33巷│      │                    │          │
│    │        │）      │      │                    │          │
├──┼────┼────┼───┼──────────┼─────┤
│ 4  │99年6 月│桃園縣龍│所有人│陳振森持客觀上足以對│攜帶兇器竊│
│    │5 日凌晨│潭鄉龍吟│黃昭閔│人之生命、身體安全構│盜，累犯，│
│    │某時    │街9 號前│（起訴│成威脅，而具有危險性│處有期徒刑│
│    │        │        │書誤載│之一字起子撬開汽車門│柒月。    │
│    │        │        │為黃昭│鎖、發動引擎而竊取車│          │
│    │        │        │閩）、│牌號碼3300-QG 號自用│          │
│    │        │        │持有人│小客車1 輛。        │          │
│    │        │        │邱旻鋒│                    │          │
├──┼────┼────┼───┼──────────┼─────┤
│ 5  │99年6 月│桃園縣龍│所有人│陳振森持客觀上足以對│攜帶兇器竊│
│    │5 日凌晨│潭鄉龍華│郭德隆│人之生命、身體安全構│盜，累犯，│
│    │某時    │路353 號│、持有│成威脅，而具有危險性│處有期徒刑│
│    │        │        │人郭俊│之一字起子撬開汽車門│柒月。    │
│    │        │        │輝    │鎖、發動引擎而竊取車│          │
│    │        │        │      │牌號碼2096-NT 號自用│          │
│    │        │        │      │小客車1 輛。        │          │
└──┴────┴────┴───┴──────────┴─────┘